【裁判字號】    91,訴,936
【裁判日期】    920909
【裁判案由】    給付工程款等
【裁判全文】
臺灣屏東地方法院民事判決              九十一年度訴字第九三六號
    原      告  雅發工程有限公司
    法定代理人  甲○○
    訴訟代理人  吳澄潔律師
    被      告  屏東縣內埔鄉公所      設屏東縣內埔鄉○○村○○路二六號
    法定代理人  丙○○        .
    訴訟代理人  丁○○        .
                張文雪律師
                許銘春律師
右當事人間請求給付工程款等事件，本院判決如左：
    主      文
被告應給付原告新台幣貳佰貳拾伍萬玖仟參佰參拾元，及自民國九十一年十月八日起
至清償日止按週年利率百分之五計算之利息。
訴訟費用由被告負擔。
本判決於原告以新台幣柒拾伍萬元供擔保後，得假執行。但被告如於假執行程序之執
行標的物拍定、變賣或交付前，以新台幣貳佰貳拾伍萬玖仟參佰參拾元預供擔保，得
免為假執行。
    事      實
甲、原告方面：
一、聲明：(一)被告應給付原告新台幣（下同）二百二十五萬九千三百三十元，及自支
    付命令送達翌日（即民國九十一年十月八日）起至清償日止按週年利率百分五計
    算之利息。(二)願供擔保，請准宣告假執行。
二、陳述：
    被告於八十九年、九十年間向原告購買路燈及相關週邊零件器材，並委託原告前
    往其指定地點進行換裝及維修，貨款及工程款共計二百二十五萬九千三百三十元
    ，原告多次催促被告清償，被告均置之不理，迄今尚欠如聲明第一項所示金額，
    爰主張兩造間買賣及承攬契約關係，請求被告給付如聲明第一項所示金額及法定
    遲延利息。
三、對被告抗辯所為陳述：
（一）依被告所製作決算書記載，八十八年下半年及八十九年全年之「公園路燈管理
      費用」二百五十二萬八千六百九十八元，因被告之財務發生困難而迄未給付，
      且除本件貨款及工程款債務外，被告積欠原告之其他貨款及工程款債務，原告
      已向鈞院聲請對被告核發支付命令及聲請調解，分別經鈞院對被告核發九十一
      年度促字第一二三三五號支付命令確定及成立調解。
（二）原告所請求本件金額包括八十九年一月至十二月間水銀燈維修費用一百四十七
      萬二千五百六十元，及八十九、九十年間因新設或車禍、雷擊、天災等因素毀
      損之路燈裝設及維修費用七十八萬六千七百七十元。而前開維修及裝設工程係
      由原告之員工即證人乙○○、李瑞文及溫光政負責施作，至於被告承辦路燈維
      修業務人員，於八十九年一月至六月間係證人廖榕秋，於八十九年七月至十二
      月間係證人張仁發。又被告召開內埔鄉各村長聯誼會，曾決議各村長如發現水
      銀燈需進行維修或換裝，應立即通知原告前往維修，如發現一般路燈因遭受不
      可抗力毀損，例如車禍、天災或雷擊，應立即通知原告前往維修。
四、證據：提出估價單影本四十件、統一發票影本二件、本院九十一年度促字第一二
    三三五號支付命令及確定證明書影本各一件、本院九十一年度潮簡移調字第二一
    號調解筆錄影本一件、內埔鄉總決算影本一件，並請求訊問證人乙○○、李瑞文
    、溫光政、廖榕秋、張仁發、范豐光、林振城、黃崑玉、陳玉文、蔡耀源、顏淳
    勝、徐謙、黃財郎、黃盛政、鍾景昌、林清和、田俊明、溫有添。
乙、被告方面：
一、聲明：(一)原告之訴及其假執行之聲請均駁回。(二)如受不利判決，願供擔保請准宣
    告免為假執行。
二、陳述：
（一）原告主張：被告於八十九年、九十年間向其購買路燈及相關週邊零件器材，並
      委託其前往被告指定地點進行路燈換裝及維修云云，被告予以否認，且原告所
      提估價單係其自行填載，不足以證明原告所主張前情，亦無法證明原告曾進行
      換裝及維修，且原告所提估價單，部分僅記載年度，部分甚至未記載年度，如
      確有進行維修，何以日期不詳，且原告所提統一發票記載期間為八十九年四月
      ，被告當時承辦人員廖榕秋已證稱於其八十九年一月至六月任職期間，並未積
      欠原告維修費，且被告之承辦人員張仁發亦證稱；「（提示卷附估價單及統一
      發票，是否看過這些資料？）我沒有看過」、「（提示卷附估價單及統一發票
      ，該項工程有無驗收？）那些工程我並沒有打電話叫原告來修．．．」等語，
      足認原告之請求，洵無可採。
（二）水銀燈之維修換裝作業流程，乃由被告之承辦人員自行勘查，或接獲民眾、村
      民反應後請廠商前往估價、進行詢價、簽報鄉長同意後，始通知廠商進行維修
      換裝，廠商維修完畢而開立統一發票及附上施工前、中、後三張照片，並會同
      被告之相關業務人員勘查驗收無誤後，再簽報鄉長核准付款。又被告負責維修
      鄉內水銀燈，凡水銀燈需維修者，應由被告之承辦人員簽呈同意後，始通知廠
      商維修，如需緊急修復者，則例外同意由村長先通知廠商前往維修，之後被告
      之承辦人員再補具簽呈，亦即水銀燈之維修需呈報被告，由被告派員維修，被
      告並未授權村長可逕行通知廠商維修，而被告曾告知村長廠商之電話及姓名，
      乃係被告核准維修後，為方便村長催促廠商儘速前往維修，並非村長可逕行決
      定聯絡廠商進行維修。
（三）被告於八十九、九十年間委請原告維修水銀燈，除其中工程款五十五萬四千六
      百零五元尚未付款外，其餘工程款已給付完畢，而前開工程款係因原告未即時
      通知被告進行驗收，原告就此曾向鈞院聲請對被告核發支付命令，該支付命命
      業因被告未於法定期間內提出異議而告確定。而被告所提簽呈記載支付九十年
      一月下旬辦理全鄉水銀燈維修工程款等情，乃因原告於八十九年十二月以後持
      整疊估價單向被告之承辦人員張仁發請求付款，因被告並未每月概括委請原告
      維修水銀燈，且原告請領維修金額甚鉅，故未簽准付款，嗣原告於九十年六月
      以後，復持整疊估價單向張仁發請求付款，因被告並未每月概括委請原告維修
      水銀燈，且原告請領維修金額甚鉅，及張仁發認為原告之請款項目及金額有問
      題，然原告一再主張其確實進行維修，張仁發乃勉強簽呈核准同意，之後因原
      告不能證明確實施作工程，致驗收人員未能核章簽認而無法領取工程款。
（四）否認證人溫有添之證詞。而證人林振城固證稱：卷附第二十二、二十八頁估價
      單所載修繕工程，其曾向被告建設課承辦路燈維修業務之人員呈報云云。惟卷
      附第二十八頁估價單所載期間為九十年一月，係證人張仁發承辦路燈維修業務
      期間，參諸證人張仁發之前開證詞，則證人林振城之證詞尚難遽採。而卷附第
      二十二頁估價單僅略載八十九年，未記載所屬月份，如屬八十九年六月以前，
      請傳訊當時被告之承辦人員廖榕秋。
（五）證人顏淳勝固證稱：卷附第二十七頁統一發票及第三十四頁估價單所載修繕工
      程，係伊通知被告前來維修云云，尚無法據前開證詞逕認原告確有進行前開維
      修工程。且卷附第三十四頁估價單所載期間為九十年五月，乃證人張仁發承辦
      路燈維修業務期間，參諸證人張仁發之前開證詞，則前開估價單洵難遽採，又
      卷附第二十七頁統一發票所載期間為八十九年四月，請傳訊當時被告之承辦人
      員廖榕秋。
（六）證人蔡耀源固證稱：卷附第二十頁估價單所載修繕工程，係伊打電話通知原告
      前來維修，因被告曾告知伊，如水銀燈毀損即直接通知原告前來維修，卷附第
      二十四頁估價單所載修繕工程，係伊報請被告裝置，由被告請原告前來裝置，
      卷附第二十六頁估價單所載修繕工程，係伊向被告反應，由被告請原告前來維
      修云云。惟依證人林振城、陳玉文、顏淳勝、范豐光之證詞，水銀燈維修應先
      呈報被告，則證人蔡耀源證述被告人員告知可直接通知原告前往維修云云，要
      難採信，且卷附第二十頁估價單所載工程，亦係證人蔡耀源通知原告前來施作
      ，與被告無關，至於卷附第二十四、二十六頁估價單所載修繕工程，證人張仁
      發已證述其未曾通知原告施作，且該二張估價單僅略載八十九年，並未記載所
      屬月份，如屬八十九年六月以前，請傳訊當時被告之承辦人員廖榕秋。
（七）證人溫光政初證證稱不知何人找原告進行維修，之後改稱村長通知原告進行維
      修，其前後陳述不一，不能證明確由被告委請原告進行維修。又證人溫光政證
      稱：其於八十九年一月至十二月間曾維修埔鄉水銀燈，惟估價單記載內容其無
      法確定等語，並證稱；卷附估價單所載工程，其可一一指出施工地點等語，惟
      其亦證稱卷附估價單非其所填寫等語，是依其證詞固能認原告曾進行水銀燈維
      修工程，惟無法據此認定其施工內容即如估價單所寫數量。而依證人乙○○之
      證詞顯示原告維修內埔鄉水銀燈，並非全由被告之承辦人員所通知，且無證據
      足以證明原告所提估價單之內容確係依證人乙○○所統計之數量填載。且證人
      廖榕秋證稱：雨季期間水銀燈損害比率較非雨季高等語，惟原告所提估價單之
      每月之維修金額約十一萬至十二萬餘元，可見原告所提估價單不實。
三、證據：提出支出傳票影本三件、簽呈影本三十六件、支出憑證黏貼單影本十一件
    、估價單影本三十七件、歲出預算明細表分類帳影本二件為證，並請求訊問證人
    廖榕秋及張仁發。
丙、本院依職權調閱本院九十一年度促字第一二三三五號民事聲請卷宗。
    理      由
一、原告主張：被告於八十九年、九十年間向其購買路燈及相關週邊零件器材，並委
    託其前往被告指定地點進行換裝及維修，貨款及工程款共計二百二十五萬九千三
    百三十元，原告多次催促被告清償，被告均置之不理，迄今尚欠如聲明第一項所
    示金額，爰本於兩造間買賣及承攬契約關係，請求被告給付如聲明第一項所示金
    額及法定遲延利息等語。而被告則以：(一)否認被告曾於八十九年、九十年間向原
    告購買路燈及相關週邊零件器材，且原告所提估價單係其自行填載，不足以證明
    原告所主張前情，亦無法證明原告曾進行換裝及維修，且原告所提估價單，部分
    僅記載年度，部分甚至未記載年度，如確有進行維修，何以日期不詳，且被告當
    時承辦人員廖榕秋已證稱於其八十九年一月至六月任職期間，並未積欠原告維修
    費，及被告當時承辦人員張仁發亦證稱未曾見過原告所提卷附估價單及統一發票
    ，亦未曾通知被告施作其所示工程。(二)鄉內水銀燈需維修者，應由被告之承辦人
    員簽呈同意後，始通知廠商維修，如需緊急修復者，則例外由村長先通知廠商前
    往維修，之後被告之承辦人員再補具簽呈，被告並未授權村長可逕行通知廠商維
    修。而被告於八十九、九十年間委請原告維修水銀燈，除其中工程款五十五萬四
    千六百零五元尚未付款外，其餘工程款已給付完畢。而被告所提簽呈記載支付九
    十年一月下旬辦理全鄉水銀燈維修工程款等情，乃因原告於九十年六月以後，復
    持整疊估價單向張仁發請求付款，惟被告並未每月概括委請原告維修水銀燈，且
    原告請領維修金額甚鉅，張仁發認為原告之請款項目及金額有問題，然原告一再
    主張其確實進行維修，張仁發乃勉強簽呈核准同意，之後因原告不能證明確實施
    作工程，致驗收人員未能核章簽認而無法領取工程款。(三)否認證人林振城、顏淳
    勝、蔡耀源、溫光政及溫有添之證詞，參以證人廖榕秋證稱：雨季期間水銀燈損
    害比率較非雨季高等語，惟原告所提估價單之每月之維修金額約十一萬至十二萬
    餘元，可見原告所提估價單不實等語，資為抗辯。
二、原告主張：被告於八十九年、九十年間向其購買路燈及相關週邊零件器材，並委
    託其前往被告指定地點進行換裝及維修，貨款及工程款共計二百二十五萬九千三
    百三十元，被告迄未清償等語，並提出與所述相符估價單及統一發票為證，及請
    求訊問下列證人，惟被告否認前情並以前詞置辯，經查：
（一）本院隔離訊問下列內埔鄉各村之前任或現任村長，前內埔村長林振城於本院審
      理時結證稱：鄉公所建設科表示路燈由阿昇負責維修，水銀燈維修或新裝需呈
      報建設課，而卷附第二十二、二十八頁估價單所載工程係新裝工程，伊於八十
      九、九十年間向建設課呈報等語（見本院卷第一百七十二、一百七十三、一百
      七十四頁）。而內田村長陳玉文於本院審理時結證稱：水銀燈維修需先呈報鄉
      公所，由鄉公所派人維修，而伊於八十九年間曾電請乙○○維修村內水銀燈，
      因伊八十七年就任村長時，鄉公所曾表示如需維修就通知乙○○，卷附第二十
      一頁估價單所載工程係因被風吹倒而需進行維修，當時伊曾通知建設課及乙○
      ○，建設課表示會處理，之後乙○○前來修理，另於八十九年、九十年間曾發
      生十幾盞路燈不亮之情形，伊通知乙○○前還維修，乙○○表示數量太多而要
      求伊先回報鄉公所，伊遂呈報鄉公所，之後乙○○確實前來維修完畢等語（見
      本院卷第二百三十五、二百三十六、二百三十七頁）。
（二）隘寮村長顏淳勝於本院審理時結證稱：水銀燈由鄉公所負責維修，隘寮村內水
      銀燈於八十九年間曾進行維修，維修人員係鄉公所找來的，而卷附第二十七頁
      統一發票及第三十四頁估價單所載工程是因車禍毀損而需進行維修，伊通知鄉
      公所前來維修，之後確實修繕完畢等語（見本院卷第二百三十八、二百三十九
      頁）。而前水門村長蔡耀源於本院審理時結證稱：水銀燈由鄉公所負責維修，
      水門村內水銀燈於八十九年間曾進行維修，伊依照鄉公所建設課所告知原告維
      修人員之姓名及電話通知原告前往維修，而卷附第二十頁所載工程係因車禍毀
      損而由伊通知原告前來維修，卷附第二十四頁估價單所載工程係新設路燈，係
      由伊向鄉公所反應，鄉公所請原告前來施工，之後確實裝設完畢等語（見本院
      卷第二百四十、二百四十一頁）。
（三）黎明村長林清和於本院審理時結證稱：水銀燈由鄉公所負責維修，黎明村內水
      銀燈於八十九年間曾進行維修，係由伊通知鄉公所建設課，鄉公所派員前來維
      修，而卷附第三十一頁估價單所載工程包括因車禍毀損而需進行維修及電線移
      位工程，鄉公所派乙○○前來維修，之後確實修繕完畢等語（見本院卷第二百
      九十四、二百九十五頁）。而前美和村長徐謙於本院審理時結證稱：水銀燈
      由鄉公所負責維修，因美和村內水銀燈位於屏鵝公路上，鄉公所告知如水銀燈
      需維修即通知乙○○，鄉公所建設課張先生向伊表示水銀燈由乙○○承包，並
      告知乙○○之電話，而美和村內水銀燈於八十九年間曾進行維修，係由伊通知
      乙○○前來維修，卷附第二十五頁估價單所載工程係年久毀損而需進行維修，
      伊電告鄉公所建設課，建設課張先生表示水銀燈工程由邱先生承包，要伊打電
      話通知邱先生並告知邱先生電話，伊即打電話通知邱先生，之後邱先生確實前
      來修繕完畢等語（見本院卷第二百九十六、二百九十七、二百九十八頁）。
（四）豐田村長黃財郎於本院審理時結證稱：水銀燈由鄉公所負責維修，於八十七年
      間鄉公所召開村長聯誼會時，鄉公所曾表示水銀燈如於晚間需維修，可以直接
      通知承包商「阿昇」前來維修，而豐田村內水銀燈於八十九年間曾進行維修，
      係由伊通知鄉公所建設課，鄉公所請「阿昇」前來維修，卷附第二十九頁估價
      單所載工程係伊通知鄉公所而鄉公所派乙○○前來維修，之後確實修繕完畢等
      語（見本院卷第二百九十九、三百頁）。而振豐村長黃盛政於本院審理時結證
      稱：水銀燈由鄉公所負責維修，於八十七年間鄉公所召開村長聯誼會時，鄉公
      所曾表示水銀燈如於晚間需維修，可以直接通知承包商前來維修，並告知承包
      商電話等語（見本院卷第三百、三百零一頁）。而前義亭村長鍾景昌於本院審
      理時結證稱：卷附第三十二頁估價單所載工程係新裝工程，伊通知鄉公所建設
      課，之後確實裝設完畢後，伊前往現場查看，當時乙○○亦在現場等語（見本
      院卷第三百零三頁）。
（五）本院隔離訊問原告之維修人員，證人溫光政於本院審理時結證稱：「我是在雅
      發公司擔任修理路燈工作，通常都是兩、三個人一組，我大部分都是跟乙○○
      先生一起出去修理的，也有跟李瑞文出去工作過。（提示本院卷第六頁至三十
      四頁，有無做過這些工程？）八十九年一月到十二月內埔鄉全鄉的水銀燈維修
      是我跟乙○○還有李瑞文去維修的，我是受僱於雅發公司，乙○○是我們的工
      頭，是乙○○找我去做的，．．．，九十年我也有去做內埔鄉水銀燈維修的工
      作。」等語，並結證稱：「（卷附第十八頁至三十四頁所載工程，證人是否都
      有參與？）這些工程我都有參與，這些工程要去施工的原因是因為水銀燈車禍
      被撞斷或者是電線被破壞或是變電器壞掉或是燈泡壞了。．．．（這些估價單
      不是證人所寫的，證人如何記得這些工程是何人維修的？）如果被告律師願意
      的話，我可以帶被告律師去現場一一指出施工的地點及如何施工。因為這是我
      份內的工作，所以我記得很清楚，．．．，這件事之所以要訴諸法院，是因為
      我們去施工，但是領不到工程款。」等語（見本院卷第三百二十五、三百二十
      六頁）。
（六）證人乙○○於本院審理時結證稱：「（曾否任職雅發公司？）有的，我是在九
      十年六月間離開雅發公司的，之前我都是在雅發公司工作，我負責維修內埔鄉鄉燈維修工作，通常我們都是三個人一起出去工作，包括我與李瑞文、溫
      光政三個人。（提示本院卷第六頁至三十四頁，有無做過這些工程？）八十九
      年一月到十二月內埔鄉全鄉的水銀燈維修是我跟李瑞文還有溫光政一起去維修
      的，是村長還有張仁發找我去維修的，張仁發是內埔鄉公所工作，他是路燈維
      修的主辦，維修路燈是村長打電話給我還有鄉○○路燈的主辦，有時鄉○○路
      燈的主辦在接到村長的電話會再打電話給我，大部分都是換燈泡還有變壓器還
      有安定器，這是一般維修，其他可能因為路燈被撞壞了，這些事情鄉公所的主
      辦張仁發都知道，我們在施工的時候一般村長都會在現場，如果沒有修好村長
      會在旁邊催我們，所以我們都是修好路燈之後再走的，我在負責這個工程的時
      候，通常都是村長及鄉公所的主辦找我去維修的，我維修完畢之後我再統計數
      量報給雅發公司，雅發再報給鄉公所，由雅發公司跟鄉公所請款，因為工程款
      大部分不會很大，至於鄉公所有沒有跟雅發公司限定數額我就不清楚了，我是
      從八十八年到九十年我離開雅發公司為止，我都是負責內埔鄉地區○路燈維修
      工程，我是有聽說雅發公司跟我說，我們做的工程鄉公所沒有給我們錢，是因
      為鄉公所沒有預算，一般都是老闆甲○○彙整我們維修的工程與鄉公所彙算工
      程款。．．．等語（見本院卷第三百二十八、三百二十九頁）。
（七）經核前開證詞，關於由被告負責鄉內水銀燈之維修及裝設、被告曾告知村長由
      原告承包鄉內水銀燈維修工作及原告維修人員之姓名及電話，及原告曾於八十
      九、九十年間維修鄉內水銀燈等情，大致相符，尚堪信為真實。足認被告曾告
      知各村長由原告承包鄉內水銀燈維修工程及原告維修人員姓名與電話，且原告
      所提卷附估價單及統一發票所載工程，乃由各村長依被告之指示通知原告前來
      維修，或由各村長先通知被告而由被告通知原告派員前往施工，原告並確實施
      工完畢。
（八）證人即前內埔鄉長溫有添於本院審理時結證稱：「（內埔鄉路燈維修的程序為
      何？）路燈的維修，八十七年在我接任之後，有開一個主管會報，檢討過去的
      處理方式，會後決定，路燈的部分如果是屬於日光燈燈管部分，就委由各村辦
      公室直接維修，水銀燈部分只有重要的街道才有，所以由鄉公所統一請廠商來
      維修。如果是由鄉公所統一維修的話，村長或是鄉民代表會將毀損部分報給鄉
      人，過去是廖榕秋，八十九年下半年因為廖榕秋調到民政課，所以由張仁發接
      任，從廖榕秋開始就一直找雅發，因為雅發有升降機。工程款的付款方式，是       公所建設課處理，建設課就會通知廠商去維修，過去路燈的維修有固定的經辦
      工程經辦驗收完成之後，廠商會提出統一發票申請款項，經辦就會寫請款單上
      來。（提示九十一年促字第一二三三五號內附證物，有無見過？）這份簽呈就
      是驗收完畢後簽呈付款，統一發票是廠商提出來請款用的，粘單是路燈經辦要
      填寫款項的支出用途，再經由財政審核公庫有無經費可以支出，主計要看年度
      預算有無編列可以支出。（八十九年一月到九十年五月，內埔鄉的路燈都是由
      何人維修？）水銀燈一律由公所負責，公所都找雅發來維修，日光燈如果是一
      般維修，就由村辦公室負責，日光燈因為是不可抗力毀損，例如雷擊、車禍、
      路燈專用線被竊，就由村辦公室報給公所，由公所負責修理，據我所知建設課
      也會找雅發還有其他廠商來維修。（提示卷附第六頁到第三十四頁，有無進行
      這些工程？有無付款？）我不清楚這些工程，因為都是承辦人附卷內，對於八
      十九年度雅發的工程款，公所都沒有付款，九十年度雅發的工程款有經過訴訟
      ，已經都付清了。（提示支付命令聲請卷、潮州簡易庭卷，有何意見？）支付
      命令部分是有關九十年路燈部分，現在已經付清了，潮州簡易庭的案件是關於
      清潔隊的款項與建設課無關。我就任鄉長的時候我就知道雅發有在維修鄉○○
      ○路燈工程，都是由建設課主辦，之前是技士廖榕秋，後來是張仁發負責跟雅
      發聯繫。據我所知八十九年度關於水銀燈部分，鄉公所是積欠雅發一百四十幾
      萬元工程款，關於一般日光燈因為不可抗力毀損部分是三十幾萬元，九十年度
      水銀燈部分據我所知就是剛才提示支付命令卷部分，已經付清了，現在只剩有
      關日光燈不可抗力部分還欠雅發四十四萬多元工程款。（提出明細表三張）這
      三張明細表是張仁發交給我的，因為八十九年開始廠商就陸續跟鄉公所請款，
      縣政府要我們與廠商協商，我就要求主辦張仁發跟課長向我說明為何積欠廠商
      工程款，當時公所因為積欠工程款，八十八、八十九年的時候公庫被法院查封
      ，所以沒有能力付工程款，這三張明細表就是張仁發在那個時候拿給我的。（
      提示卷附內埔鄉總決算書，上面記載公園及路燈管理工程因財源困難未付款，
      是什麼意思？）這個預算是有編列，但是公庫實際上是沒有錢，這個錢總共是
      兩百多萬元，這是關於路燈維修方面欠的兩百多萬元，這是八十八年下半年到
      八十九年總共十八個月積欠兩百多萬元，這是建設課整理出來的，欠哪些廠商
      我不了解，這些款項到現在都還沒有付清。」等語（見本院卷第三百八十八、
      三百八十九、三百九十頁）。
（九）經核前開證詞關於被告積欠路燈維修費用情形，與原告所提被告之決算書所載
      內容大致相符，且前開證詞關於原告曾就被告積欠九十年間路燈維修費用而聲
      請本院對被告核發支付命令等情，業經本院依職權調閱本院九十一年度促字第
      一二三三五號民事聲請卷宗閱明屬實，經核前開證詞與該卷證內容大致相符，
      尚堪信為真實，足認原告所提卷附估價單及統一發票所載工程之相關費用，被
      告迄未清償。綜上以觀，原告主張：被告於八十九年、九十年間向其購買路燈
      及相關週邊零件器材，並委託其前往被告指定地點進行換裝及維修，貨款及工
      程款共計二百二十五萬九千三百三十元，被告迄未清償等語，尚堪信為真實，
      而被告所辯前詞，尚非可採。
三、從而，原告主張買賣及承攬契約關係，請求被告給付如聲明第一項所示金額及法
    定遲延利息，洵屬正當，應予准許。又兩造均陳明願供擔保，請准宣告假執行或
    免為假執行，經核並無不合，爰各酌定相當之擔保金額，併准許之。
據上論結，本件原告之訴為有理由，依民事訴訟法第七十八條、第三百九十條第二項
、第三百九十二條第二項、第三項，判決如主文。
中      華      民      國    九十二    年      九      月      九      日
                                    臺灣屏東地方法院民事第二庭
~B法      官  賴秀雯
右為正本，係照原本作成。
如對本判決上訴，須於判決送達後廿日內，向本院提出上訴狀。
~B法院書記官  蔡進吉
中      華      民      國    九十二    年      九      月      九      日


司法院資訊處製作；財團法人民間司法改革基金會備份。
